# 求助陈版主 : 关于专有技术的会计处理

提问人：lcx2456 时间：2022-03-09 20:50:10
两家公司各自持有一项专利技术的50%权益，这个专有技术目前还未应用到成果上，所以两家公司都还处于费用化阶段，账面没有无形资产，但是各自将无形资产投资成立一家公司，各自持有百分之五十，其中一家由于达到控制，所以并表，在此合资公司账面上有无形资产及实收资本，那么合并的时候，这个抵消是只抵消百分之五十的无形资产百分之五十是少数股东权益，还是百分百的无形资产都抵消了，当作不影响合并层面？

回答人：chenyiwei
要考虑：在合作成立公司之前，该专利技术是否为A、B双方共同控制，而设立公司之后，A取得了对该公司的控制权，从而该项无形资产变为由A控制？
如果是这种情况，则A的合并报表层面相当于发行权益工具（少数股东权益）取得了该项无形资产的50%份额，由于单独一项无形资产不构成“业务”，故只能作为不构成业务的资产份额购买处理，合并报表层面该项无形资产的计量金额为发行子公司股份给少数股东（B）的公允价值，相应地合并报表层面对该项无形资产的初始计量金额也是B所享有的份额，即该项无形资产整体公允价值的50%。A自身享有的份额继续按零价值反映在合并报表中。